【裁判字號】    90,交聲,312
【裁判日期】    901130
【裁判案由】    聲明異議
【裁判全文】
臺灣高雄地方法院刑事裁定                          九十年度交聲字第三一二號
    原處分機關  高雄巿交通事件裁決所
    異  議  人  聯全交通股份有限公司
    即受處分人  設高雄市苓雅區○○○路一六三之一號
右列異議人因違反道路交通管理處罰條例案件，對於高雄市交通事件裁決所於九十年
六月七日所為之處分（原處分案號：高市交裁字第三二─00000000號），聲
明異議，本院裁定如左：
        主  文
異議駁回。
        理  由
一、本件處分意旨略以：受處分人即異議人聯全交通股份有限公司（下稱聯全公司）
    所有之車牌號碼ＺＤ－一三三號營業小客車，於民國（下同）八十八年十二月一
    日，因違反道路交通管理處罰條例第三十三條汽車行駛於高速公路不遵守管制之
    規定，由國道公路警察局第四警察隊以舉發違反道路交通管理事件通知單舉發聯
    全公司前揭車輛超速之事實，因輪興公司均未依指定應到案日期前到案，爰依法
    裁決聯全公司應罰鍰新臺幣（下同）六千元整等情。
二、聲明異議意旨略以：ＺＤ－一三三號營業小客車原係案外人薛福榮所有而靠行於
    異議人，該車於八十八年十二月三十日繳銷牌照，由國統車行重領牌照已近二年
    ，本件違規案件實係原車主所為，應依現車籍牌號追繳方為合理，該車經過牌照
    繳銷重領牌照等多次作業，依規定應追繳而未追繳，拖延近二年，應屬監理業務
    之疏失，是原處分機關依原牌照裁處且將違規責任歸屬異議人聯全公司尚屬不妥
    云云。
三、按「汽車行駛於高速公路或設站管制之道路，而不遵管制之規定者，處汽車駕駛
    人新臺幣三千元以上六千元以下罰鍰。」道路交通管理處罰條例第三十三條第一
    項。次按「逕行舉發違反道路交通管理事件，經汽車所有人依通知單之應到案日
    期前到案，並告知違規駕駛人姓名、身分證統一編號及住址者，處罰機關應即另
    行通知違規駕駛人到案依法處理；逾應到案日期，處罰機關應依本條例第十五條
    第三項規定處罰該汽車所有人。」又違反道路交通管理處罰條例第二十九條規定
    於期限內繳交罰款者，處以法定最低額，逾期者處以法定最高額，並記違規次數
    一次，違反道路交通管理事件統一裁罰標準及處理細則第二十四條與統一裁罰標
    準表亦有明文。
四、經查：本件受處分人即異議人聯全公司對上揭裁決書所載之違規事實，並無爭執
    ，惟執上開情詞異議；然查，本件違規車牌號ＺＤ－一三三號營業小客車之上開
    違規情節，經逕行舉發開具舉發違反道路交通管理事件通知單（下稱通知單），
    是上開車輛違規事實已堪認定。又聯全公司收受其開舉發通知單後，並未提供駕
    駛人資料，亦未到案清結之事實，亦據高雄市交通裁決所九十年七月十七日高市
    建裁字第六０一六號函載明。異議人陳稱上揭車輛牌照已於八十八年十二月三十
    日繳銷換領新牌照，新車主為國統汽車行之事實，固經本院向高雄市交通裁決所
    及高雄市監理站查證屬實，並有該所車輛異動歷史查詢結果與高雄市監理站九十
    年七月十九日高市監二字第九三九六號函所附汽車新領牌照登記書可資為證，然
    上揭車輛之登記車主變動之時間為八十八年十二月三十日，而本件違規之時間為
    八十八年十二月一日，是以，本件違規事件發生時ＺＤ－一三三號營業小客車之
    車主為異議人即聯全公司無訛，又前開車輛於既係登記於異議人聯全公司名下，
    即應認定為聯全公司所有之車輛，異議人既未於收受舉發通知單後提供違規駕駛
    人之資料，依前開違反道路交通管理事件統一裁罰標準及處理細則第二十四條之
    規定，自應處罰該車所有人即異議人，不因該車車主於違規事實發生後有無變更
    及重領牌照而有不同，至於聯全公司與薛福榮間有何私法上契約關係，要非第三
    人所可得知，應屬其等民事之糾葛，於本件裁決之結果無礙。綜上，異議人既係
    為上揭車輛所有人，而上開車輛既有上開行政罰上之違規事實，則原處分機關對
    於車輛所有人因行駛於高速公路不遵守管制之規定而爰依首揭道路交通管理處罰
    條例相關規定，對車輛所有人聯全公司所為裁處，即無違誤。本件異議為無理由
    ，應予駁回。
五、至原處分機關對異議人上開違規事實，雖於裁決書記載聯全公司應罰鍰六千元，
    並限於九十年七月七日前繳納，如逾期不繳納，加倍罰鍰等語。惟異議人對該裁
    決書依法聲明異議，乃屬權利之合法行使，自提起聲明異議時起（九十年七月六
    日）至法院審理確定時為止，自應停止罰鍰繳費期限之進行，原處分機關不得以
    本件聲明異議駁回後繳交罰鍰已逾所定期限，而課予加倍罰鍰之處分，附此敘明
    。
據上論斷，應依道路交通案件處理辦法第十九條，裁定如主文。
中      華      民      國    九十      年     十一     月     三十     日
                                臺灣高雄地方法院交通法庭
                                    法  官  卓立婷
右正本證明與原本無異。
如不服本裁定，應於裁定送達後五日內，向本院提出抗告狀。
                                    書記官    陳家宏
中    華    民    國      九十      年      十一      月      三十      日


司法院資訊處製作；財團法人民間司法改革基金會備份。
